【裁判字號】    95,上易,513
【裁判日期】    950822
【裁判案由】    竊盜
【裁判全文】
臺灣高等法院高雄分院刑事判決         95年度上易字第513號
上  訴  人
即  被  告  甲○○
上列上訴人因竊盜案件，不服臺灣屏東地方法院95年度易字第26
號中華民國95年5 月30日第一審判決（起訴案號：臺灣屏東地方
法院檢察署95年度核退偵字第75號），提起上訴，本院判決如下
：
     主  文
上訴駁回。
    事實及理由
一、本案經本院審理結果，認原審判決認事用法及量刑均無不當
    ，應予維持，並引用原審判決書記載之事實、證據及理由（
    如附件）。
二、被告甲○○上訴仍執陳詞，辯稱伊係將車借予「鄭有財」，
    應係「鄭有財」為本件加重竊盜之犯行云云。但查被告係駕
    駛其所有車牌號碼6B-6507 號自小客車，至乙○○位於屏東
    縣潮州鎮○○路83號住處，踰越圍牆進入庭院，破壞大門喇
    叭鎖，侵入住宅2 樓竊取財物，得手後正欲離去之際，適為
    返家之乙○○撞見，被告匆忙逃離，但為乙○○記下車號，
    報警處理，並指認被告即是竊嫌，而被告所辯將車子借予「
    鄭有財」，並非事實，應不足採等情，業據原判決論甚詳
    ，被告上訴非有理由，應予駁回。
三、又被告有多次竊盜前科，其最近1 次所犯竊盜罪，經本院以
    92年度上易字第26號判處有期徒刑1 年確定，於93年10月10
    日執行完畢，此有被告全國前案紀錄表附卷可稽，被告於5
    年內再故意犯本件有期徒刑以上之竊盜罪，不論依94年1 月
    7 日修正95年7 月1 日修正之刑法第47條第1 項，或修正前
    之刑法第47條之規定，均構成累犯，自不生新舊法比較之問
    題，原審逕依修正前之刑法第47條論以累犯，並加重其刑，
    即無不合，爰予明。
四、被告於本院審理時，經合法傳喚，無正當理由不到庭，爰不
    待其陳述，逕行判決。
五、據上論斷，應依刑事訴訟法第368 條、第371 條、第373 條
    ，判決如主文。
本案經檢察官陳宗吟到庭執行職務。
中    華    民    國    95    年    8     月    22    日
                  刑事第四庭    審判長法  官  蕭權閔
                                      法  官  林水城
                                      法  官  陳吉雄
以上正本證明與原本無異。
本件判決不得上訴。
中    華    民    國    95    年    8     月    23    日
                                書   記   官  梁美姿
                                                      Ｆ
附件：
臺灣屏東地方法院刑事判決                95年度易字第26號
公  訴  人  臺灣屏東地方法院檢察署檢察官
被      告  甲○○
上列被告因竊盜案件，經檢察官提起公訴（94年度核退偵字第75
號），本院判決如下：
    主  文
甲○○踰越牆垣、毀壞安全設備竊盜，累犯，處有期徒刑壹年陸
月。
    事  實
一、甲○○前曾於民國82年間因竊盜案件，經法院判處有期徒刑
    7 月確定；復於85年間因竊盜案件，經法院判處有期徒刑10
    月確定；再於86年間因竊盜案件，經法院判處有期徒刑1 年
    2 月確定；又於89年間因竊盜案件，經法院判處有期徒刑4
    月確定；最近1 次係91年間因竊盜案件，經本院以91年度易
    字第705 號判決判處有期徒刑1 年，並經臺灣高等法院高雄
    分院以92年度上易字第26號判決駁回上訴而確定，甫於93年
    10月10日縮刑期滿執行完畢。詎其猶不知悛悔，竟意圖為自
    己不法之所有，並基於加重竊盜之犯意，於94年8 月30日13
    時20分許，駕駛其所有車牌號碼6B-6507 號自小客車，至乙
    ○○所居住位於屏東縣潮州鎮○○里○○路83號之住處，踰
    越圍牆進入庭院，再徒手將該處住宅大門喇叭鎖破壞，而侵
    入該住宅內（無故侵入住宅部分未據告訴），竊取乙○○所
    有置於該住宅2 樓主臥室衣櫥抽屜內之金項鍊3 條、金戒指
    2 只及美金335 元，得手後欲離去之際，適為返家之乙○○
    發覺，並在該住宅客廳大門處質問甲○○，甲○○乃向乙○
    ○佯稱係借用廁所，隨即踰越圍牆並駕駛上開自小客車逃離
    現場，經乙○○記下甲○○所駕車輛之車號後報警處理，始
    循線查獲甲○○。
二、案經屏東縣警察局潮州分局報請臺灣屏東地方法院檢察署檢
    察官偵查起訴。
    理  由
一、證人乙○○於檢察官偵查中經具結所為之證述，其未曾提及
    檢察官在偵查時有不法取供之情形，被告甲○○亦未曾釋明
    上開證述有何顯不可信之情況，是其於偵查中之證言依刑事
    訴訟法第159 條之1 第2 項之規定，自得為證據。另證人乙
    ○○、陳李滿妹於警詢時之證述，其性質雖均屬傳聞證據，
    且查無符合刑事訴訟法第159 條之1 至之4 之情形，惟渠等
    於警詢時所為之上開證述，業經於本院於審判程序時予以提
    示並告以要旨，且各經檢察官、被告表示意見，當事人已知
    上述筆錄乃傳聞證據，且均未於言詞辯論終結前對該等筆錄
    內容異議，是渠等於警詢時之證述依刑事訴訟法第159 條之
    5 之規定，得為證據。
二、訊據被告甲○○矢口否認有為本件加重竊盜之犯行，辯稱：
    當天伊將上開車輛借予「鄭有財」，應係「鄭有財」為本件
    加重竊盜犯行云云。經查：
  (一)證人乙○○於警詢時證稱：伊的住宅是於94年8 月30日13時
    20分許，在潮州鎮○○里○○路83號被竊，失竊物品有金項
    鍊3 條、金戒指2 只及美金335 元，伊有發現可疑偷竊的人
    ，該竊嫌穿著黑色T 恤、深色長褲，面貌眼大、眉粗、鼻大
    、唇厚、嘴大，皮膚略黑，身材壯碩，身高約170 公分，竊
    嫌有駕駛銀色自小客車，車牌號碼為6B-6507 號，因伊剛返
    家進門停好車輛，正要步入家門竊嫌已打開伊家門正要走出
    ，伊剛好與竊嫌相遇碰上，所以竊嫌的長相、穿著及駕駛車
    輛號碼特別記得，住宅大門門鎖被破壞（見警卷第3 頁），
    94年8 月30日13時20分許，伊駕駛自小客車從外面返家，以
    遙控器打開電動鐵捲門，並將車輛停好將電鐵捲門放下，打
    開進入客廳之房門，發現有1 名男子（竊嫌）在客廳內之門
    口，伊打開門時突然看到他就在伊的眼前，害伊嚇了一跳，
    伊立即問該名男子要做什麼，該名男子回答說只是要借廁所
    ，之後該名男子馬上就從伊身旁閃開爬上車庫旁圍牆逃逸，
    伊馬上就開門從後方追出，發現該名男子爬出圍牆後立即進
    入1 部停放在圍牆旁之自小客車車號6B-6507 車內後駕車逃
    逸，伊看到該名男子離去後馬上回到家中就發現住處內遭人
    翻箱倒櫃竊走財物，伊與竊嫌正面相遇，2 人當時距離約50
    公分左右，另外伊當時看見竊嫌進入自小客車車號6B-6507
    車內，距離也只有1 公尺左右，因為該車就停在圍牆旁，伊
    親眼看到竊嫌進入該車，當時因為是中午時間，所以視線非
    常好，伊看得很清楚，警方提供的自小客車車號6B-6507 前
    、後方之相片，該車就是當天竊嫌所駕駛之自小客車，警方
    提供自小客車車號6B-6507 所有人甲○○之半身照及全身照
    各1 張，該名男子就是侵入伊住處行竊之男子，當時伊與他
    正面相遇，2 人距離只有50公分左右，當時伊對他的臉型輪
    廓看得非常清楚，而且當時伊打開門看到他時嚇了一跳，所
    以伊非常確定就是他沒有錯等語（見警卷第5 頁、第6 頁）
    ，其於偵查中結證稱：在庭上的被告外型很像去伊家偷東西
    的小偷，警察還沒有找到嫌疑人之前就請伊去做筆錄，伊當
    時有描述伊所看見的那人特徵，主要是伊當時有看見小偷的
    車子車號，當時車離伊家大門不到2 公尺，小偷是翻牆進庭
    院，是進入客廳的大門鎖被破壞，整個鎖被敲鬆了，伊的鎖
    是一般的喇叭鎖，庭院大門的鎖在伊要進門時還鎖著，所以
    伊判斷他是翻牆進庭院的，而且伊回家時開庭院大門要進入
    時，他正好從客廳大門走出來，然後又翻牆跳出，伊家庭院
    的牆約160 公分左右等語（見偵卷第12頁、第13頁），其於
    本院審理時結證稱：本日是第2 次見過在庭之甲○○，上次
    在地檢署開庭時見過他，之前有人在伊家偷東西跟甲○○長
    的很像，伊不確定是否為在庭之甲○○，去年伊家有遭竊，
    是有天下午伊回家後，發現有人在伊家客廳，伊問他做什麼
    ，他說借廁所，之後就趕快翻牆離開，伊覺得不對勁就跑出
    去記下他所開的車輛號碼後報警，伊失竊項鍊、戒指、美金
    ，去報案時伊告訴警員竊嫌的車號、特徵，警察有拿7 、8
    個人的照片給伊指認，伊指認出警卷(一)第27頁甲○○的照片
    ，當天指認時有其他相類似別人的照片，伊與竊嫌距離約20
    、30公分，之前不認識甲○○，也沒有看過車號6B-6507 號
    自小客車，伊家是第1 次遭竊，警詢時竊嫌的特徵是伊跟警
    察講的，伊認為該特徵與甲○○很像，所以警方拿照片給伊
    指認時，伊一眼就認出是甲○○的照片，伊家門喇叭鎖被破
    壞，案發時是下午1 時20分，伊是在大門進入客廳處看見小
    偷，光線良好，看得清楚人的長相，喇叭鎖把手鬆脫，門與
    牆邊的接合處也被破壞，以致該門失去作用，該門外還有大
    門，但是那個門沒有壞，小偷是爬牆進來，外牆大約160 公
    分左右，可以翻越，伊看到車子是銀色的，廠牌伊不認得，
    當時伊很集中精神看車號，伊記得清楚，失竊物品放置在2
    樓主臥室衣櫥抽屜內，除了大門喇叭鎖外，沒有其他地方遭
    破壞等語（見本院卷第29頁、第30頁），並有案發現場之相
    片4 幀（見警卷第23頁、第24頁）、證人乙○○指認車牌號
    碼6B-6507 號自小客車及被告甲○○之相片4 幀（見警卷第
    25頁至第27頁），被告亦不否認上開車輛為其所有，而證人
    乙○○於警詢時、偵查中及本院審理時之證述互核相符，且
    證人乙○○於偵查中及本院審理時陳稱不要告被告、與他沒
    有讎隙等語（見偵卷第13頁、本院卷第29頁反面），被告亦
    稱與證人乙○○沒有讎隙等語（見本院卷第32頁正面），是
    證人乙○○之證述應與事實相符而可採信，足認被告確有為
    本件加重竊盜之犯行。
  (二)至被告甲○○雖辯稱伊所有之上開車輛於94年8 月28日至同
    年月30日係借予「鄭有財」使用云云，惟被告表示只知道該
    人姓鄭，不確定該人之名字是否即「有財」2 字，且無法指
    出該人之年籍、住所、職業等，亦不知該人之聯絡方式，可
    認被告與該人並無深交，則以上開車輛價值不菲，被告竟將
    車輛借予該人，自與常理不符，是否真有其人即有可疑。又
    被告辯稱該人於94年8 月28日上午撥打其所有之0000000000
    號行動電話向其借車，而於同年月30日下午再撥打上開電話
    返還車輛，然被告所有之上開電話於94年8 月27日22時41分
    5 秒起至同年月28日14時16分2 秒止均無受話紀錄、且於同
    年月29日19時21分7 秒起至同年月30日19時38 分8秒止亦無
    受話紀錄，有通聯紀錄2 紙（見警卷(二)第76頁、第77頁）在
    卷足憑，則被告上開所辯自屬無據。再被告辯稱該人向其借
    車欲前往臺中，自其所有之上開車輛內扣得之統一發票2 紙
    （見警卷(一)第17頁、第18頁），係該人遺留在上開車輛云云
    ，惟觀諸上開統一發票，可知上開車輛曾於94 年8月30日10
    時52分至位於屏東縣佳冬鄉○○村○○路786 號之川流有限
    公司加油，復曾於同日15時46分至位於屏東縣枋寮鄉○○村
    ○○○路28號之桂格加油站有限公司加油，且桂格加油站有
    限公司之統一發票上印有被告所使用之00000000號統一編號
    ，顯見上開車輛並無在臺中地區或屏東縣以外之地區加油，
    且被告亦自稱係姓名年籍不詳綽號「昇哥」之人要求其加油
    時需在發票上打上買受人之上開統一編號（見警卷(二)第5頁
    反面），則被告焉有再行要求其所謂之「鄭有財」加油時需
    在發票上打上買受人之上開統一編號之理？此外，證人即被
    告之母陳李滿妹於警詢時證稱：甲○○的生活作息不一定，
    每天約中午起床後外出，晚上8 點或10點會回來，94年8 月
    30日13時20分當時甲○○在家中睡覺，伊在附近找鄰居聊天
    ，不在家中，伊記憶不好，日子伊已不記得，但是甲○○有
    在家中等語（見警卷(一)第13頁），則證人陳李滿妹既於案發
    當日外出不在家中，自無從證明被告於案發當日確在家中未
    外出之事實，其證述尚難採為對被告有利認定之依據。
  (三)綜上所述，證人乙○○之證述前後一致，應與事實相符而可
    採信，被告甲○○上開所辯顯係事後卸責之詞，均不足採，
    本件事證明確，被告犯行堪予認定。
三、按毀壞構成門扇之一部之電動鎖及喇叭鎖，係毀壞門扇之行
    為（最高法院83年度台上字第3856號判決意旨參照），是核
    被告甲○○所為，係犯刑法第321 條第1 項第2 款之踰越牆
    垣、毀壞安全設備竊盜罪。再被告曾於91年間因竊盜案件，
    經本院以91年度易字第705 號判決判處有期徒刑1 年，並經
    臺灣高等法院高雄分院以92年度上易字第26號判決駁回上訴
    而確定，甫於93年10月10日縮刑期滿執行完畢等情，有臺灣
    高等法院被告前案紀錄表1 份在卷可稽，其於受有期徒刑之
    執行完畢，5 年以內再犯本件有期徒刑以上之罪，為累犯，
    應依刑法第47條之規定加重其刑。爰審酌被告正值壯年，不
    思正途營生，竟貪圖小利而為本件連續竊盜犯行，且其素行
    不佳，曾有5 次竊盜案件之前案紀錄，有臺灣高等法院被告
    前案紀錄表1 份在卷可稽，顯亟待矯治，犯罪後復不坦承犯
    行態度惡劣，及其犯罪之目的、手段等一切情狀，量處如主
    文所示之刑，以資懲儆。另檢察官雖具體求刑，認應量處被
    告有期徒刑2 年，然本院審酌上情，認被告以量處如主文所
    示之刑為適當，檢察官求處之刑尚嫌過重，併此敘明。
據上論斷，應依刑事訴訟法第299 條第1 項前段，刑法第321 條
第1 項第2 款、第47條，判決如主文。
本案經檢察官葉容芳到庭執行職務。
中    華    民    國    95    年    5     月    30    日
                  刑事第五庭    審判長法  官    石家禎
                                      法  官    李宜娟
                                      法  官    林家聖
以上正本證明與原本無異。
如不服本判決應於收受本判決送達後10日內向本院提出上訴書狀
，其未敘述上訴理由者，並得於提起上訴後10日內向本院補提理
由書狀（均須按他造當事人之人數附繕本）「切勿逕送上級法院
」
中    華    民    國    95    年    5     月    30    日
                                書記官  莊正彬
附錄本判決論罪科刑法條全文：
中華民國刑法第321條第1項第2款
犯竊盜罪而有左列情形之一者，處6 月以上、5 年以下有期徒刑
：
二  毀越門扇、牆垣或其他安全設備而犯之者。


司法院資訊處製作；財團法人民間司法改革基金會備份。
